臺灣高等法院民事裁定
111年度勞抗字第21號
抗  告  人  謝隆昌  
上列抗告人因與相對人指南汽車客運股份有限公司間請求給付工
資等事件，聲請法官迴避，對於中華民國111年2月15日臺灣士林
地方法院110年度勞聲字第8號裁定提起抗告，本院裁定如下： 
    主  文
抗告駁回。
抗告訴訟費用由抗告人負擔。
    理  由
一、按法官有民事訴訟法第32條所定之情形而不自行迴避，或有
    第32條所定以外之情形，足認其執行職務有偏頗之虞者，當
    事人得聲請法官迴避，同法第33條第1、2項分別定有明文。
    其次，當事人以法官審判，足認其執行職務有偏頗之虞為理
    由聲請迴避者，係指法官對於訴訟標的，或訴訟之結果，有
    特別利害關係，或與當事人之一造有親交嫌怨等客觀情形，
    足疑其為不公平之審判者而言。若僅其以前參與之裁判，曾
    有不利於當事人之一造，對於現尚繫屬之訴訟事件當事人一
    造，縱有不利，亦不能認其執行職務有偏頗之虞（最高法院
    73年度台抗字第289號、103年度台抗字第647號裁定同此意
    旨）。又上開迴避之原因，依同法第34條第1項、第2項及第
    284條規定，應自為聲請之日起3日內，提出能即時調查之證
    據釋明之。
二、本件聲請及抗告意旨以：伊與相對人間請求給付工資等事件
    ，現繫屬原法院110年度勞訴字第81號審理中（下稱訟爭事
    件）。惟訟爭事件承審法官謝佳純（下稱承審法官），前於
    審理原法院109年度勞再易字第1號請求給付工資再審事件（
    下稱前案）時，形成錯誤心證，違法認定兩造間存有每日駕
    駛公車逾10小時之合意而判決伊敗訴，即無審理訟爭事件之
    正當性，伊聲請承審法官迴避，竟遭原審裁定駁回，爰依法
    提起抗告等語。
三、經查，抗告人主張訟爭事件承審法官曾參與前案裁判，其於
    該判決理由項下表示關於攻擊或防禦方法之意見及法律上之
    意見，應係本於確信所為判斷，縱與抗告人主張事實或所持
    法律見解有異，依上開說明，尚難認為其執行訟爭事件職務
    有偏頗之虞。此外，抗告人復未提出事證釋明訟爭事件承審
    法官具有民事訴訟法第32條所列各款應自行迴避事由，或具
    體指出承審法官與訟爭事件之訴訟標的有何特別利害關係，
    或與當事人之一造有密切之交誼或嫌怨，或基於其他相類於
    上開2種情形，客觀上足疑其有為不公平審判之情事發生，
    僅就其主觀臆測之詞，聲請承審法官迴避，核與民事訴訟法
    第33條第1、2項規定有間，不應准許。原審裁定駁回其聲請
    ，並無違誤，抗告意旨指摘原裁定不當，求予廢棄，為無理
    由，應予駁回。
四、據上論結，本件抗告為無理由，爰裁定如主文。
中　　華　　民　　國　　111 　年　　3 　　月　　22　　日
                  勞動法庭
                      審判長法  官  胡宏文
                            法  官  楊雅清
                            法  官  陳心婷
正本係照原本作成。
本裁定除以適用法規顯有錯誤為理由外，不得再抗告。如提起再
抗告，應於收受送達後10日內委任律師為代理人向本院提出再抗
告狀。並繳納再抗告費新臺幣１千元。
中　　華　　民　　國　　111 　年　　3 　　月　　22　　日

  　　　　　　　　　　　　　書記官  黃麒倫